臺灣高等法院臺中分院刑事判決
110年度上易字第1036號
上  訴  人  臺灣彰化地方檢察署檢察官
被      告  廖俊翔


輔  佐  人  張聰子


指定辯護人  本院公設辯護人  郭博益  
上列上訴人因被告毀棄損壞案件，不服臺灣彰化地方法院110年
度易字第208號中華民國110年10月18日第一審判決（起訴案號：
臺灣彰化地方檢察署109年度偵字第12355號、第12515號、第131
43號），提起上訴，本院判決如下：
    主  文
上訴駁回。
    犯罪事實
一、廖俊翔基於毀損之各別犯意，於附表一「毀損時間、地點」
    欄所示之時間、地點，以附表一「毀損經過」欄所示方式，
    損壞各車輛之各該部分，致令不堪使用。
二、案經附表一「告訴人」欄之人（其中附表一編號10車牌號碼
    0000-00自小客車部分，係由蔡敏秋委由蔡金龍提出告訴）
    訴由彰化縣警察局溪湖分局報告臺灣彰化地方檢察署檢察官
    偵查起訴。
    理  由
甲、有罪部分：
壹、程序及證據能力之說明：　　
一、按其他審判案件，審判長認有必要者，於審判中未經選任辯
    護人者，審判長應指定公設辯護人或律師為被告辯護，刑事
    訴訟法第31條第1項第6款定有明文。本案被告廖俊翔於警詢
    、偵訊時，多次保持緘默，被告雖不符刑事訴訟法第31條第
    1項第1款至第5款，然在未選任辯護人之情況下，有欠缺為
    自己辯護之能力，本院認有必要保障其訴訟上之防禦權，乃
    依刑事訴訟法第31條第1項第6款之規定，為其指定本院公設
    辯護人為其辯護。 　　
二、次按犯罪之被害人，得為告訴；被害人之配偶，得獨立告訴
    ，刑事訴訟法第232條、第233條第1項定有明文。本案被告
    所毀損如附表一編號10所示車牌號碼000-0000號自小客車，
    係告訴人蔡金龍之配偶陳香如所有；車牌號碼0000-00號自
    小客車係告訴人蔡金龍之父親蔡敏秋所有，業經告訴人蔡金
    龍於警詢中陳述明確（見12355號卷第233頁），並有卷附車
    輛詳細資料報表可稽（見12515號卷第43、45頁）。是告訴
    人蔡金龍本於被害人陳香如配偶之身分，就車牌號碼000-00
    00號自小客車遭毀損部分提出告訴，自無不合；另蔡敏秋因
    身體狀況不佳，乃委由蔡金龍對毀損車牌號碼0000-00號自
    小客車之犯嫌提出告訴，此有彰化縣警察局溪湖分局110年8
    月22日函檢附之委託書可稽（見原審卷第365、367頁），足
    認告訴人蔡金龍就如附表一編號10所示遭毀損車輛對被告提
    出告訴，均無不合。　　
三、再按被告以外之人於審判外之陳述雖不符刑事訴訟法第159
    條之1至第159條之4等4條之規定，而經當事人於審判程序同
    意作為證據，法院審酌該言詞陳述或書面陳述作成時之情況
    ，認為適當者，亦得為證據。當事人、代理人或辯護人於法
    院調查證據時，知有刑事訴訟法第159條第1項不得為證據之
    情形，而未於言詞辯論終結前聲明異議者，視為有前項之同
    意，刑事訴訟法第159條之5定有明文。該條立法意旨在於傳
    聞證據未經當事人之反對詰問予以核實，原則上先予排除。
    惟若當事人已放棄反對詰問權，於審判程序中表明同意該等
    傳聞證據可作為證據；或於言詞辯論終結前未聲明異議，基
    於尊重當事人對傳聞證據之處分權，暨證據資料愈豐富，愈
    有助於真實發見之理念，且強化言詞辯論主義，使訴訟程序
    得以順暢進行，上開傳聞證據亦均具有證據能力。經查，本
    件以下所引用其餘被告以外之人於審判外之言詞或書面陳述
    ，業經於審理期日踐行調查證據程序，檢察官、被告及辯護
    人均已當庭表示無意見，且迄至言詞辯論終結前亦未聲明異
    議（見本院卷第79頁、第185至215頁），本院審酌該等言詞
    或書面陳述之製作及取得，並無證據顯示有何違背程序規定
    而欠缺適當性之情事，認以之為證據應屬適當，自均有證據
    能力。　　
四、又按除法律另有規定外，實施刑事訴訟程序之公務員因違背
    法定程序取得之證據，其有無證據能力之認定，應審酌人權
    保障及公共利益之均衡維護，刑事訴訟法第158條之4定有明
    定。查本件以下所引用之非供述證據，經本院於審理中提示
    並告以要旨而為調查時，檢察官、被告及辯護人均未表示無
    證據能力，本院審酌該等證據作成及取得之程序均無違法之
    處，依上開規定之反面解釋，亦應認均有證據能力。　
貳、認定犯罪事實所憑之證據及理由：
一、訊據被告對於本案保持緘默，未為任何答辯。辯護人辯護意
    旨略以：原審已斟酌被告犯本案時患有思覺失調症及智能輕
    度不足的情形，加上被告當時身心狀況不佳才犯本案，原審
    量處被告各犯行之刑度，並定應執行刑拘役100日，已經斟
    酌被告犯罪的各種情節，所為之量刑並沒有輕重失衡的情形
    等語。
二、經查：
(一)附表一編號1至10所載車輛之輪胎等各部分，於附表一編號1
    至10「毀損時間、地點」欄所示時間、地點，遭人以不詳工
    具加以毀損，造成如附表一編號1至10「毀損經過」欄所示
    受損情形而致令不堪用之事實，有附表一編號1至10證據出
    處欄所載證據足以證明。又車牌號碼000-0000號機車一直係
    被告所使用，且輔佐人即被告母親張聰子於警詢、原審審理
    時明確證稱：我在被告所戴安全帽後方相對於後腦杓之位置
    貼有反光條等語（見原審卷第389、390頁、12355號卷第223
    頁反面），是上開事實，應可認定。　　　　
(二)被告為前揭附表一編號1至10所示毀損之行為人，茲分敘如
    下：
　⒈附表一編號1部分：
　　證人張聰子於警詢證稱：「（問：警方提供中山路與鹿草路
    口監視器供妳觀看，於109年8月12日6時57分許，行經該路
    口騎乘000-0000號機車，穿淺色短袖上衣、深色長褲、頭戴
    黑色安全帽〈有反光條〉之男子妳是否認識？）他是我兒子，
    安全帽反光條是我貼上去的。」「（問：警方提供犯罪現場
    監視器供妳觀看，監視器時間109年8月12日6時56分許，嫌
    疑人到達彰化縣○○鎮○○路000號對面，於6時56分許，手持黑
    色長條物對被害人車輛00-0000號敲打前擋風玻璃及引擎蓋
    ，後續於6時56分許騎乘黑色機車離開現場，嫌疑人身穿淺
    色短袖上衣、深色長褲、頭戴黑色安全帽〈有貼反光條〉，妳
    是否知悉是何人所為？）確定是我兒子沒錯」等語（見1235
    5號卷第223頁反面），並有卷附監視器畫面翻拍照片可稽（
    見12355號卷第279至285頁）。再觀諸監視器所拍攝為附表
    一編號1毀損行為之行為人畫面翻拍照片（見12355號卷第27
    9至281頁反面、原審卷第407至413），其所穿淺色上衣、所
    戴相對於後腦杓位置有貼反光條之安全帽特徵、所騎乘機車
    型態、坐上機車之高度、姿勢及整體外觀，均與接近行為時
    間、鄰近行為地之路口所拍到騎乘車牌號碼000-0000號機車
    之騎士（見12355號卷第283至285頁）相仿。而車牌號碼000
    -0000號機車一直係被告所使用，且被告所戴安全帽後方相
    對於後腦杓位置貼有反光條，已如前述，此特徵亦與前揭監
    視器（見12355號卷第279至285頁）所拍到行為人之特徵相
    符，可認被告為此部分毀損之行為人。　
　⒉附表一編號2部分：
　　觀諸監視器所拍攝為附表一編號2毀損行為之行為人畫面翻
    拍照片（見12355號卷第301、303頁、原審卷第415、417頁
    ），其所穿衣服（顏色）、安全帽（反光條）之特徵、所騎
    乘機車型態、坐上機車之高度、姿勢及整體外觀，均與接近
    行為時間、鄰近行為地之路口所拍到騎乘車牌號碼000-0000
    號機車之騎士（見12355號卷第307頁、原審卷第413頁）相
    仿。而車牌號碼000-0000號機車一直係被告所使用，且被告
    所戴安全帽後方相對於後腦杓位置貼有反光條，已如前述，
    此特徵亦與前揭監視器畫面翻拍照片（見12355號卷第301至
    303頁）所拍到行為人之特徵相符，可認被告為此部分毀損
    之行為人。　
　⒊附表一編號3部分：
　　監視器所拍攝為附表一編號3毀損行為之行為人畫面翻拍照
    片（見12355號卷第375頁及反面、原審卷第433至437頁），
    其所戴安全帽（反光條）、所穿白色布鞋、短褲、騎士坐上
    機車之高度、姿勢、身形及整體外觀、機車樣式（包括前燈
    、後燈樣式及高度），均與監視器畫面所拍攝附表一編號10
    之行為人（見原審卷第519頁，此詳後述）相同，而附表一
    編號10毀損行為之行為人所穿白色布鞋、短褲樣式、顏色、
    左手手腕處有裹上狀似白色紗布、騎士坐上機車之高度、姿
    勢、身形及整體外觀、機車前方燈罩位置、機車樣式（包括
    左右後照鏡、前燈、後燈樣式及高度），均與原審卷第463
    至467頁所拍攝到之騎士（附表一編號6部分，詳後述）相仿
    ，另經原審當庭勘驗被告之五官，與原審卷第507頁監視器
    畫面翻拍照片所拍到機車騎士之五官（嘴巴除外）相同，此
    有原審勘驗筆錄可稽（見原審卷第534頁），原審卷第507頁
    監視器畫面翻拍照片所拍到機車騎士之輪廓、鼻子高度、頭
    部、臉部戴安全帽後之整體外觀、左手手腕處有裹上狀似白
    色紗布、機車左右後照鏡之高度等特徵，均與原審卷第467
    頁監視器畫面翻拍照片（即附表一編號6部分）相符。綜上
    可認被告為附表一編號3毀損行為之行為人。　
　⒋附表一編號4部分：
　　原審當庭勘驗被告之五官，與原審卷第507頁監視器畫面翻
    拍照片所拍到機車騎士之五官（嘴巴除外）相同，且原審卷
    第507頁監視器畫面翻拍照片所拍到機車騎士之輪廓、鼻子
    高度、頭部、臉部戴安全帽後之整體外觀、左手手腕處有裹
    上狀似白色紗布、機車左右後照鏡之高度等特徵，均與原審
    卷第467頁監視器畫面翻拍照片相符，均如前述。而監視器
    所拍攝為附表一編號4毀損行為之行為人畫面翻拍照片（見1
    2355號卷第415頁至417頁上方照片、原審卷第445至451頁，
    監視器時間快約12分鐘），其所穿著上衣、所戴安全帽之顏
    色、特徵、行為人所騎乘機車型態、騎士坐上機車之高度、
    姿勢及整體外觀，均與原審卷第467頁所拍攝到之機車騎士
    相同，可認被告為此部分毀損之行為人。　
　⒌附表一編號5部分：
　  監視器所拍攝為附表一編號5毀損行為之行為人畫面翻拍照
    片（見12355號卷第431頁下方照片及反面、原審卷第455、4
    57頁，監視器時間快約12分鐘），其所穿著上衣、所戴安全
    帽之顏色、特徵、行為人所騎乘機車型態、騎士坐上機車之
    高度、姿勢及整體外觀，均與監視器畫面所拍攝附表一編號
    4之行為人相同，亦與原審卷第467頁所拍攝到之機車騎士相
    同，而被告之五官，與原審卷第507頁監視器畫面翻拍照片
    所拍到機車騎士之五官（嘴巴除外）相同，另原審卷第507
    頁監視器畫面翻拍照片所拍到機車騎士之輪廓、鼻子高度、
    頭部、臉部戴安全帽後之整體外觀、左手手腕處有裹上狀似
    白色紗布、機車左右後照鏡之高度等特徵，均與原審卷第46
    7頁監視器畫面翻拍照片相符，可認被告為此部分毀損之行
    為人。　
　⒍附表一編號6部分：
　　監視器所拍攝為附表一編號6毀損行為之行為人畫面翻拍照
    片（見12355號卷第449頁至451頁、原審卷第463頁至473頁
    ），其所穿著上衣、所戴安全帽之顏色、特徵、行為人所騎
    乘機車型態、騎士坐上機車之高度、姿勢及整體外觀，均與
    監視器畫面所拍攝附表一編號4、5之行為人相同，而附表一
    編號4、5之行為人為被告，已如前述，是可認被告為此部分
    毀損之行為人。　　
　⒎附表一編號7部分：　
　  被告於警詢中供稱：「（問：警方提示109年8月15日21時33
    分，在彰化縣○○鄉○○街00號之1旁及福興鄉麥厝街與沿海路
    口的監視器畫面中，騎乘機車000-0000號之男子是否為你本
    人？該機車平時何人使用？你是否有印象在上述地址刺破該
    RJ-6979號自小客車的輪胎？）應該是。保持沈默。我保持
    沈默」等語（見12515號卷第21頁）。且監視器所拍攝為附
    表一編號7毀損行為之行為人畫面翻拍照片（見12355號卷第
    533頁、原審卷第481、483頁），其所騎乘機車型態、騎士
    坐上機車之高度、姿勢及整體外觀、機車前方燈罩位置，均
    與監視器畫面所拍攝附表一編號5之行為人相同（見原審卷
    第457頁），而附表一編號5之行為人為被告，已如前述，且
    亦與接近附表一編號7行為時間、鄰近行為地之路口所拍到
    騎乘車牌號碼000-0000號機車之騎士（見原審卷第475頁）
    相仿，可認被告為此部分毀損之行為人。　
　⒏附表一編號8部分：　　
　　監視器所拍攝為附表一編號8毀損行為之行為人畫面翻拍照
    片（見12355號卷第517頁至519頁、原審卷第489頁至495頁
    ，監視器時間快29分），其所穿著上衣、所戴安全帽之顏色
    、特徵（反光條）、淺色鞋子，行為人所騎乘機車型態、騎
    士坐上機車之高度、姿勢、機車後燈之高度及整體外觀，均
    與監視器畫面所拍攝附表一編號5（見原審卷第471、473）
    、7（見原審卷第475頁）之行為人相同，而附表一編號5、7
    之行為人為被告，已如前述，是可認被告為此部分毀損之行
    為人。　　
　⒐附表一編號9部分：
　　被告於警詢中供稱：「（問：警方提示109年8月15日16時31
    分，在彰化縣○○鄉○○街00號前調監視器發現有有一名男子身
    穿藍色上衣騎乘黑色機車，頭戴黑色全罩式安全帽，經過自
    小客車000-0000號後停下，並手持利器靠近自小客車左後車
    輪，並將輪胎刺破，該男子是否為你本人？警方提示監視器
    畫面中騎乘機車之男子是否為你本人？該機車是否為你的？
    ）我保持緘默。我保持緘默。看起來很像」等語（見14143
    號卷第27頁）。且監視器所拍攝為附表一編號9毀損行為之
    行為人畫面翻拍照片（見12355號卷第493頁、原審卷第505
    、509頁），其所戴安全帽（反光條）、白色布鞋、上衣顏
    色、騎士坐上機車之高度、姿勢及整體外觀、機車前方燈罩
    位置，均與監視器畫面所拍攝原審卷第507頁騎士相同（見
    原審卷第507頁），而原審當庭勘驗被告之五官，與原審卷
    第507頁監視器畫面翻拍照片所拍到機車騎士之五官（嘴巴
    除外）相同，亦如前述（見原審卷第534頁），可認被告為
    此部分毀損之行為人。　　
　⒑附表一編號10部分：　
　　監視器所拍攝為附表一編號10毀損行為之行為人畫面翻拍照
    片（見2190號卷第149頁反面、原審卷第511、521頁），其
    所穿白色布鞋、短褲樣式、顏色、左手手腕處有裹上狀似白
    色紗布、騎士坐上機車之高度、姿勢、身形及整體外觀、機
    車前方燈罩位置、機車樣式（包括左右後照鏡、前燈、後燈
    樣式及高度），均與監視器畫面所拍攝附表一編號6之行為
    人相同（見原審卷第463至467頁），而被告為附表一編號6
    之毀損行為之行為人，亦如前述，可認被告為此部分毀損之
    行為人。　
(三)綜上，本案事證已臻明確，被告所為附表一編號1至10之犯
    行，均可認定，自應依法論科。　　
參、論罪科刑：
一、核被告就附表一編號1至10所為，均係犯刑法第354條之毀損
    罪。被告就附表一編號10所損壞車牌號碼000-0000號、5777
    -UE號自小客車之各該部分致令不堪用，是以一毀損行為，
    損壞該2部車輛之各該部分，損害陳香如、蔡敏秋之財產法
    益，係觸犯2個毀損他人物品罪，為同種想像競合犯，應依
    刑法第55條規定從一重之毀損他人物品罪處斷。被告所犯附
    表一編號1至10各罪間，犯意各別，行為互殊，應分論併罰
    。
二、被告有無刑法第19條規定適用之說明：
(一)被告因罹患思覺失調症，於108年11月13日經鑑定而領有「
    輕度」身心障礙證明乙節，有卷附中華民國身心障礙證明、
    彰化縣政府110年4月30日函及檢附之身心障礙鑑定報告可稽
    （見12355號卷第573頁、原審卷第35至46頁），固可認定。
    然依刑法第19條之規定，刑事責任能力，係指行為人犯罪當
    時，理解法律規範，辨識行為違法之意識能力，與依其辨識
    而為行為之控制能力。行為人是否有足以影響意識能力與控
    制能力之精神障礙或其他心理缺陷等生理原因，固得委諸醫
    學專家鑑定，然該等生理原因之存在，是否致使行為人意識
    能力與控制能力欠缺或顯著減低之心理結果，係依犯罪行為
    時狀態定之，故應由法院依調查證據之結果，加以判斷。換
    言之，行為人之精神狀態究竟如何，事實審法院非不得視個
    案情節，綜合其犯罪行為時各種言行表徵，就顯然未達此程
    度之精神狀態者，逕行判斷，並非概須送請醫學專家鑑定，
    始得據為審斷之基礎（最高法院109年度台上字第1067號判
    決參照）。
(二)經查：觀諸前揭監視器畫面所拍攝被告為各該毀損行為時之
    舉止、動作，及其行為前後騎乘機車之情狀，均未見有何異
    常之舉，且被告於109年8月17日警詢時，對警員詢問程序問
    題時，均能適切回答；對於警員詢問本案毀損案情時則答稱
    ：我皆保持沈默等語（見12355號卷第13至15頁），亦未見
    有何異常之言語或舉止。復佐以被告騎乘機車外出為本案犯
    行，數次車牌均有遮掩之情形（見原審卷第427、429、451
    、471、473頁，其中原審卷第451、471、473頁機車部分，
    對照原審卷第427頁機車車牌位置、原審卷第473頁較機車距
    離鏡頭更遠之汽車猶可看見清楚之白色車牌，然機車卻未見
    白色車牌），而知要隱匿掩飾自己不對行為。再衡諸被告於
    109年8月間，有工作，做工廠守衛或路邊發傳單或建案舉牌
    之工作，亦經證人張聰子證述在卷（見原審卷第388頁），
    且被告曾自陳：是因為心情不好才砸車，與自己疾病症狀無
    相關聯等情，有彰化基督教醫療財團法人鹿港基督教醫院（
    下稱鹿基醫院）110年5月5日函檢附之護理紀錄可稽（見原
    審卷第86頁）。綜上，無從認被告有不能了解其行為之情形
    或判斷能力缺損等，被告並未有因精神障礙或其他心智缺陷
    ，致不能辨識其行為違法或欠缺依其辨識而行為之能力之情
    事，或致其辨識行為違法或依其辨識而行為之能力顯著減低
    等阻卻責任能力或減輕其刑之情形，要難認其符合刑法第19
    條第1項、第2項之規定。
(三)證人張聰子於原審審理時雖證稱：被告精神有問題才會發生
    本案，因為被告財產被叔叔廖介誠占了，我跟被告要找律師
    ，一直沒有把這件事處理好，我跟被告壓力很大等語（見原
    審卷第386、387頁）。然被告與廖介誠間繼承糾紛之事，係
    在94年被告父親過世之後；另因家族經營權衍生之竊盜、毀
    損等刑事案件則係發生在107年，此依序觀諸證人張聰子證
    述、臺灣新北地方檢察署檢察官108年度調偵字第1183、118
    9不起訴書可明（見原審卷第387、389頁、第331至333頁）
    ，而被告前次住院後於108年3月23日出院，之後可規則返診
    及服藥，藥物部份皆由案母拿給被告服用，期間可從事汽車
    業務，情绪及睡眠狀況可，後因業務需考照，故於前2個月
    離職，轉行改當保全，皆輪大夜班等情，有前揭鹿基醫院11
    0年5月5日函檢附之病歷可佐（見原審卷第69頁），可知被
    告與廖介誠雖有上開糾紛，然被告於108年3月23日出院後，
    精神及生活已大致回歸正常，尚難以此逕認被告為本案犯行
    有符合刑法第19條規定之要件。
(四)扣案之斧頭、藍波刀、短刀各1把、手套1支，尚無證據證明
    為被告所有，亦無證據證明係被告用以為本案犯行之工具，
    不予宣告沒收。　　　
肆、本院之判斷：
一、原審認被告此部分罪證明確，適用刑法第354條、第55條前
    段、第41條第1項前段、第51條第6款，刑法施行法第1條之1
    第1項等規定，並以行為人之責任為基礎，審酌被告罹患思
    覺失調症，於就醫時陳稱因心情不佳而為本案犯行，造成各
    該告訴人車輛有如附表一所載之損壞情形，無端受害，需耗
    費金錢、時間修復，並兼衡被告各行為造成車輛損壞之情節
    ，暨被告教育程度為大學畢業，未婚，領有中華民國身心障
    礙證明，現與母親同住等一切情狀，分別量處如附表一所示
    之刑，並諭知易科罰金之折算標準。另審酌被告所犯上開各
    罪，犯罪時間間隔甚短，各罪罪質相同，行為態樣、手段亦
    大致相同，各罪間之責任非難重複程度甚高等情，而為整體
    非難評價後，併依刑法第51條第6款規定定其應執行刑拘役1
    00日，並諭知易科罰金折算標準。經核原判決此部分認事用
    法並無違誤，量刑亦屬妥適，應予維持。
二、檢察官此部分上訴意旨略以：被告自102年開始即有多件毀
    損案件經偵辦，且被告之母張聰子亦於原審審理中證稱：「
    （問：就你所知，被告有毀損而沒有告到警察局去的有幾次
    ？）可能2、3次有，但是車子被毀損很多，我是一直問才知
    道誰的車子被毀損」等語，足見被告慣常以毀損他人車輛處
    理情緒；又本案之告訴人均與被告互不相識，被告幾乎均挑
    選BMW廠牌車輛犯案，使車主無端蒙受高額損害；再被告犯
    後拒不配合調查，亦不與告訴人和解，足見被告品行、犯後
    態度均不佳，原審僅科以拘役刑，並定應執行刑為拘役100
    日，顯屬過輕，難謂妥適等語。
三、按刑罰之量定，係屬法院自由裁量之職權行使，應審酌刑法
    第57條所列各款事由及一切情狀，為酌量輕重之標準，並非
    漫無限制；量刑輕重係屬事實審法院得依職權自由裁量之事
    項，苟已斟酌刑法第57條各款所列情狀而未逾越法定刑度，
    不得遽指為違法；且在同一犯罪事實與情節，如別無其他加
    重或減輕之原因，下級審量定之刑，亦無過重或失輕之不當
    情形，則上級審法院對下級審法院之職權行使，原則上應予
    尊重（最高法院72年台上字第6696號、75年台上字第7033號
    判例及85年度台上字第2446號判決意旨參照)。原審就被告
    前揭犯行之量刑及定其應執行之刑，已斟酌刑法第57條各款
    所列情狀而未逾越法定刑度，難認有何不當之處，亦符合「
    罰當其罪」之原則，並無輕重失衡之情形，檢察官上訴主張
    原判決量刑過輕，係對原判決量刑職權之適法行使任意指摘
    ，尚屬無據，是檢察官此部分上訴為無理由，應予駁回。
乙、無罪部分：　　　　　　
壹、公訴意旨另略以：被告於附表二編號1至17「毀損時間、地
    點」欄所示之時間、地點，持不詳工具，毀損附表二編號1
    至17所示各該自小客車，足以生損害於附表二編號1至17所
    示之被害人，因認被告涉犯刑法第354條之毀損罪嫌等語。
貳、按犯罪事實應依證據認定之，無證據不得認定犯罪事實；又
    不能證明被告犯罪者，即應諭知無罪之判決，刑事訴訟法第
    154條第2項、第301條第1項分別定有明文。又認定不利於被
    告之事實，應依積極證據，倘積極證據不足為不利於被告事
    實之認定時，即應為有利於被告之認定；事實之認定應憑證
    據，如未能發現相當證據，或證據不足以證明，即不能以推
    測或擬制之方法，以為裁判基礎；而認定犯罪事實所憑之證
    據，包括直接證據與間接證據。無論直接或間接證據，其為
    訴訟上之證明，須於通常一般之人均不致有所懷疑，可得確
    信其為真實之程度者，始可據為有罪之認定（最高法院30年
    上字第816號、40年台上字第86號、76年台上字第4986號判
    例意旨參照，而依108年1月4日修正公布之法院組織法增訂
    大法庭相關條文，自同年7月4日起施行，其中第57條之1第2
     項規定，最高法院未經停止適用之判例，其效力雖與最高
    法院一般個案裁判相同，惟其已往具有如同命令位階之法規
    範效力，倘未經最高法院大法庭就個案事實相同之法律見解
    作成裁定前，仍屬最高法院一致之見解，以下所引判例意旨
    均屬之）。另按檢察官就被告犯罪事實，應負舉證責任，並
    指出證明之方法，刑事訴訟法第161條第1項亦有明文。是檢
    察官對於起訴之犯罪事實，應負提出證據及說服之實質舉證
    責任，倘其所提出之證據，不足為被告有罪之積極證明，或
    其指出證明之方法，無從說服法院以形成被告有罪之心證，
    基於無罪推定之原則，自應為被告無罪判決之諭知（最高法
    院68年台上字第3146號、92年台上字第128號判例意旨參照
    ）。
參、檢察官認被告涉犯前揭犯行，係以：證人陳怜樺、陳峻德、
    許梅芳、許瑞隆、徐偉碩、楊佳容、施養仁、陳錫金、蘇宥
    泯、黃偉皓、許楠英、蔡耀宗、溫柏麟、李其木、章金傳、
    黃正琪、徐美玲於警詢中之指述、監視器影像翻拍照片、車
    損照片、現場照片、車輛詳細資料報表、修繕單、彰化縣警
    察局鹿港分局鹿港派出所受理刑事案件報案三聯單、受理各
    類案件紀錄表、網路地圖、統一發票照片、調閱監視器情形
    斑點圖、被告臉書照片、偵查報告、搜索扣押筆錄、扣押物
    照片、扣案之斧頭、藍波刀、短刀各1支為據。被告對於本
    案保持緘默，未為任何答辯。辯護人辯護意旨略為：原審就
    附表二編號1至17部分諭知無罪，雖然被告行經該路段，但
    是並沒有拍攝清楚犯罪行為人，不足以證明是被告所為，且
    從被告騎機車行經之路段，並非每一部車子都被破壞，自不
    能僅以被告行經該路段就認為是被告所為，所以這部分既然
    證據不能證明被告有罪，請維持原審無罪判決等語。
肆、經查：
一、附表二編號1至17被害人之車輛，於附表二編號1至17所示時
    間、地點，遭人以不詳工具加以毀損，造成如附表二編號1
    至17「毀損狀況」欄所示損壞之事實，有附表二編號1至17
    證據出處欄所載證據足以證明，此部分事實，雖可認定。然
    此是否係被告所為，則尚難據此認定。
二、檢察官雖提出附表二編號1至17證據出處欄所列監視器畫面
    翻拍照片為證，且車牌號碼000-0000號機車一直係被告所使
    用，亦如前述。然：
㈠、附表二編號1部分，觀諸檢察官所提出之監視器畫面翻拍照片
    （見12355號卷第313頁反面），因距離過遠，所拍攝涉嫌損
    壞車輛之行為人並無足夠特徵足以辨識是否為被告。至被告
    使用之車牌號碼000-0000號機車，於109年8月15日20時45分
    44秒行經鹿東、復興口復興路往南乙節，雖有卷附路口監視
    器畫面翻拍照片可稽（見12355號卷第315頁編號5照片），
    然尚難以此認定被告係為毀損行為之人。
㈡、附表二編號2部分，觀諸檢察官所提出之監視器畫面翻拍照片
    （見12355號卷第321頁及反面），機車所懸掛車牌遭部分隱
    匿，惟隱約可見似係被告使用之車牌號碼000-0000號機車，
    且此機車於109年8月16日1時58分31秒行經○○鎮長安路與永
    安一路長安路往北、往西乙節，雖可認定，然尚難以此認定
    被告係為毀損行為之人。
㈢、附表二編號3部分，觀諸檢察官所提出之監視器畫面翻拍照片
    （見12355號卷第359頁及反面），機車所懸掛車牌遭部分隱
    匿，惟隱約可見似係被告使用之車牌號碼000-0000號機車，
    且此機車於109年8月16日2時11分46秒行經復興、親民路口
    國路往北乙節，雖可認定，然尚難以此認定被告係為毀損行
    為之人。
㈣、附表二編號4部分，觀諸檢察官所提出之監視器畫面翻拍照片
    （見12355號卷第367頁反面），因距離過遠，所拍攝涉嫌損
    壞車輛之行為人並無足夠特徵足以辨識為被告。
㈤、附表二編號5部分，觀諸檢察官所提出之監視器畫面翻拍照片
    （見12355號卷第381頁至383頁反面），因距離過遠，所拍
    攝涉嫌損壞車輛之行為人並無足夠特徵足以辨識為被告。
㈥、附表二編號6部分，觀諸檢察官所提出之監視器畫面翻拍照片
    （見12355號卷第403頁至405頁），因距離過遠，所拍攝行
    駛在車道上之機車騎士並無足夠特徵足以辨識為被告，且無
    破壞車輛之畫面。
㈦、附表二編號7部分，觀諸檢察官所提出之監視器畫面翻拍照片
    （見12355號卷第423頁及反面），因距離過遠，所拍攝行駛
    在車道上之機車騎士並無足夠特徵足以辨識為被告，且無破
    壞車輛之畫面。
㈧、附表二編號8部分，觀諸檢察官所提出之監視器畫面翻拍照片
    （見12355號卷第437頁及反面），因距離過遠，所拍攝涉嫌
    損壞車輛之行為人並無足夠特徵足以辨識為被告。
㈨、附表二編號9部分，觀諸檢察官所提出之監視器畫面翻拍照片
    （見12355號卷第443頁及反面），因距離過遠，所拍攝涉嫌
    損壞車輛之行為人並無足夠特徵足以辨識為被告。
㈩、附表二編號10部分，觀諸檢察官所提出之監視器畫面翻拍照片（見12355號卷第461頁），僅能證明涉嫌機車於109年8月16日14時57分行經監視器畫面擷圖顯示之中正路北2、中正路南3，並無破壞車輛之畫面，尚難以此認定被告係為毀損行為之人。　　　　　　　　　　　　　　　　　　　
、附表二編號11部分，觀諸檢察官所提出之監視器畫面翻拍照
    片（見12355號卷第469、487頁），因角度及距離過遠，所
    拍攝涉嫌損壞車輛之行為人並無足夠特徵足以辨識為被告。
、附表二編號12部分，觀諸檢察官所提出之監視器畫面翻拍照
    片（見12355號卷第469、489頁），因角度及距離過遠，所
    拍攝涉嫌損壞車輛之行為人並無足夠特徵足以辨識為被告。
、附表二編號13部分，觀諸檢察官所提出之監視器畫面翻拍照
    片（見12355號卷第469、485、487頁），因角度及距離過遠
    ，所拍攝涉嫌損壞車輛之行為人並無足夠特徵足以辨識為被
    告。
、附表二編號14部分，觀諸檢察官所提出之監視器畫面翻拍照
    片（見12355號卷第469、489頁），因角度及距離過遠，所
    拍攝涉嫌損壞車輛之行為人並無足夠特徵足以辨識為被告。
、附表二編號15部分，觀諸檢察官所提出之監視器畫面翻拍照
    片（見12355號卷第469、491頁），因角度及距離過遠，所
    拍攝涉嫌損壞車輛之行為人並無足夠特徵足以辨識為被告。
、附表二編號16部分，觀諸檢察官所提出之監視器畫面翻拍照
    片（見12355號卷第469、491頁），因角度及距離過遠，所
    拍攝涉嫌損壞車輛之行為人並無足夠特徵足以辨識為被告。
、附表二編號17部分，觀諸檢察官所提出之監視器畫面翻拍照
    片（見12515號卷第67至71頁），因角度及距離過遠，所拍
    攝涉嫌損壞車輛之行為人並無足夠特徵足以辨識為被告。
、至證人陳怜樺、陳峻德、許梅芳、許瑞隆、徐偉碩、楊佳容
    、施養仁、陳錫金、蘇宥泯、黃偉皓、許楠英、蔡耀宗、溫
    柏麟、李其木、章金傳、黃正琪、徐美玲於警詢中之指述與
    車損照片、車輛詳細資料報表、修繕單、統一發票照片，僅
    能證明其等所有之車輛確有遭人毀損並維修之情形；現場照
    片、彰化縣警察局鹿港分局鹿港派出所受理刑事案件報案三
    聯單、受理各類案件紀錄表、網路地圖、調閱監視器情形斑
    點圖、偵查報告、被告臉書照片，僅能證明警方受理報案後
    之偵辦情形；搜索扣押筆錄、扣押物照片、扣案之斧頭、藍
    波刀、短刀僅能證明在被告住處搜得上開物品，均無從用以
    認定被告有本件被訴之毀損犯行。　　
伍、綜上所述，對於被告之成罪事項，應由檢察官負舉證義務。
    本案檢察官所舉之證據，尚未達通常一般之人均不致於有所
    懷疑，而得確信其為真實之程度，是被告是否涉有公訴意旨
    所指此部分毀損犯行，猶有合理之懷疑。此外，本院在得依
    或應依職權調查證據之範圍內，復查無任何積極證據足資證
    明被告有公訴意旨此部分所指毀損犯行，本諸「罪證有疑，
    利歸被告」之證據法則，應認不能證明被告犯罪，揆諸上揭
    刑事訴訟法規定及判例意旨，應為被告無罪之諭知。原審認
    不能證明被告此部分犯罪，而依刑事訴訟法第301條第1項規
    定，諭知被告此部分無罪之判決，經核認事用法，並無不合
    ，應予維持。
陸、檢察官此部分上訴意旨略以：㈠附表二編號1部分，依12355
    號卷附第314、315頁上方照片，可見行為人於109年8月15日
    晚間8時45分騎乘黑色機車，至告訴人陳伶樺所有並由其夫
    莊佳龍停放在彰化縣○○鎮○○路○○○路○○路○○○○號碼0000-00號
    自小客車旁破壞車輛後，即沿復興路南向車道離去，並立即
    在同一分鐘內被緊鄰之復興路與鹿東路口之監視器拍得行為
    人所騎乘之機車為被告所有之000-0000號機車，自可認定被
    告確為附表二編號1之毀損行為。㈡附表二編號2部分，依123
    55號卷附第321、322頁照片，可見頭戴黑色貼有反光條之全
    罩式安全帽（照片可清楚看到白色反光條），身著短袖上衣
    之人刻意隱匿騎乘機車之車牌號碼，但隱約可見似被告使用
    之車牌號碼000-0000號機車。其於109年8月16日凌晨2時1分
    ，騎乘上揭機車行經○○鎮永安一路與長安路口，沿永安一路
    往西行，並於同日凌晨2時3分被監視器拍到毀損被害人楊秋
    冬停放在○○鎮長安路137號建物旁（實際停放位置在永安一
    路上）之AYZ-1190號自小客車之左後輪胎（過程見第348頁
    下方至第351頁監視器畫面翻拍照片，其中第351頁照片可見
    行為人頭戴貼有反光條之全罩式安全帽，騎乘之機車懸掛之
    車牌雖遭部分隱匿）。由第350頁之照片可知，被害人楊秋
    冬停放上揭自小客車之位置緊鄰告訴人陳峻德停放000-0000
    號自小客車之永安一路16號建物，雖因監視器角度位置無法
    直接拍攝到被告在永安一路16號前毀損告訴人陳峻德上揭車
    輛右後輪胎之過程，然被告既破壞緊鄰告訴人陳峻德車輛旁
    之被害人楊秋冬之自小客車左後輪胎，且告訴人陳峻德之車
    輛為被告於109年8月16日密集破壞之BMW廠牌，自可認定被
    告確為附表二編號2之毀損行為。㈢附表二編號4部分，依123
    55號卷附第367頁下方照片，可見實施毀損犯行之行為人身
    形與被告相同，且頭戴黑色貼有反光條之全罩式安全帽（照
    片可清楚看到白色反光條）、騎乘黑色機車、穿著短袖上衣
    、短褲、白鞋、左手腕部繞有白色物體，與原審判決認定被
    告於109年8月16日凌晨2點18分為附表一編號3、編號10之犯
    行時之外觀相同，自可認定被告確為附表二編號4之毀損行
    為。㈣附表二編號6部分，依12355號卷附第403頁下方、404
    頁上方照片，可見行為人騎乘機車靠近告訴人楊佳容停放之
    車牌號碼000-0000號自小客車，員警並調取被告犯罪後行經
    之沿路監視器，其中405頁上方照片可見行為人身形與被告
    相同，並騎乘黑色機車，且405頁下方照片可見行為人頭戴
    黑色全罩式安全帽、穿著短袖上衣，左手腕部繞有白色物體
    ，自可認定被告確為附表二編號6之毀損行為。㈤附表二編號
    7部分，依12355號卷附第423頁照片，可見行為人騎乘機車
    靠近告訴人施養仁停放之車牌號碼0000-00號自小客車，員
    警並調取行為人犯罪後行經之沿路監視器，其中第424頁下
    方照片可見行為人騎乘黑色機車、頭戴黑色全罩式安全帽、
    穿著淺色七分袖上衣、黑色與橘色相間短褲、白鞋，左手腕
    部繞有白色物體，身形與被告相同，與原審判決附表一編號
    4被告毀損告訴人黃嘉稜之自小客車時經監視器拍得之外觀
    完全一致（見同卷416頁下方照片），自可認定被告確為附
    表二編號7之毀損行為。㈥附表二編號8、9部分，依12355號
    卷附第437頁下方照片，可見行為人騎乘黑色機車、頭戴黑
    色全罩式安全帽、淺色七分袖上衣、短褲、白鞋、左手腕部
    有白色物體，身形與被告相同，第438頁拍攝到行為人騎乘
    機車靠近告訴人陳錫金、蘇宥泯停放之車牌號碼000-0000、
    0000-00號自小客車破壞，自可認定被告確為附表二編號8、
    9之毀損行為。㈦附表二編號11、13部分，依12355號卷附第4
    67頁下方照片，可見行為人毀損告訴人許楠英停放在○○鎮館
    前街88號前之車牌號碼000-0000號自小客車時，係騎乘黑色
    機車、頭戴黑色全罩式安全帽、淺色七分袖上衣、左手腕部
    有白色物體，身形與被告相同，自可認定被告確為附表二編
    號11之毀損行為。另依同卷監視器畫面翻拍照片，第485頁
    照片拍到行為人騎乘黑色機車於同日稍早時，在上揭同一地
    點，毀損告訴人溫柏麟之車牌號碼000-0000號自小客車，且
    該車為BMW廠牌，符合被告於當日密集破壞之車輛特徵，自
    可認定被告確為附表二編號13之毀損行為。㈧附表二編號12
    、14至16部分，依12355號卷附第489頁、491頁上方照片，
    可見行為人騎乘黑色機車前往破壞告訴人李其木、蔡耀宗、
    章金傳之車輛之經過，雖無告訴人黃正琪之車輛毀損經過照
    片，惟上揭4告訴人之車輛停放位置相當接近，且4台車輛均
    為BMW廠牌，符合被告於當日密集破壞之車輛特徵，自可認
    定被告確為附表二編號12、14至16之毀損行為。㈨附表二編
    號17部分，依12515號卷附第67頁照片，可見行為人騎乘黑
    色機車，頭戴黑色全罩式安全帽，穿著短褲、白鞋，第69頁
    照片拍攝到被告騎乘機車靠近告訴人徐美玲停放之車牌號碼
    00-0000號自小客車，第70頁下方照片拍攝到行為人頭戴安
    全帽後方之白色反光條（第71頁2張監視器錄影放大照片更
    為清晰可見），與原審判決認定被告為其他毀損犯行時之外
    觀相同，自可認定被告確為附表二編號17之毀損行為。㈩附
    表二編號3、5、10部分，依12355號卷附監視器畫面翻拍照
    片，此3件毀損犯行雖未拍到行為人個別毀損之經過，惟其
    中編號3、10部分均有監視器拍到被告騎乘機車行經各該道
    路（第359頁、第461頁），且上揭3件犯行均發生在○○鎮內
    ，與被告在案發當日在○○鎮到處毀損車輛相符，且遭毀損之
    車輛廠牌均為BMW，亦符合被告於當日密集破壞之車輛特徵
    ，自可認定被告確為附表二編號3、5至10之毀損行為。是以
    此部分原審遽以為無罪之諭知，稍嫌速斷，請撤銷原判決，
    更為適當合法之判決。
柒、惟查，檢察官此部分上訴意旨所指摘部分，均業經本院論述
    如前，亦即並無證據足以證明被告有公訴意旨所指此部分毀
    損犯行。檢察官提起上訴猶認被告此部分有罪，固非全然無
    見，惟係整理歸納上開間接事實推論被告應涉本案被訴毀損
    犯行，就原審依職權所為之證據取捨以及心證裁量，再行爭
    執或質以推測之詞，仍未提出適合於證明犯罪事實之積極證
    據，上訴意旨所指仍難以動搖原判決就被告此部分無罪認定
    之基礎。從而，檢察官上訴意旨指摘原判決此部分不當，為
    無理由，應予駁回。　　　　　　　　　
據上論斷，應依刑事訴訟法第368條，判決如主文。
本案經檢察官賴政安提起公訴，檢察官鄭安宇提起上訴，檢察官
陳幸敏到庭執行職務。
中　　華　　民　　國　　111 　年　　4 　　月　　19　　日
            刑事第六庭　  審判長法　官　張  靜  琪
                                法　官　鍾  貴  堯
                                法　官　劉  柏  駿
以上正本證明與原本無異。
不得上訴。
                                書記官  林  巧  玲  
　　　　　　　　　　　　　　　　
中　　華　　民　　國　　111 　年　　4 　　月　　19　　日
附錄本案論罪科刑法條：
中華民國刑法第354條
毀棄、損壞前二條以外之他人之物或致令不堪用，足以生損害於
公眾或他人者，處2年以下有期徒刑、拘役或1萬5千元以下罰金
。
附表一
編號 告訴人 毀損時間、地點 毀損經過 證  據  出  處   主   文 1 ①（起訴書附表編號 ，下同） 施振華 109年8月12日6時56分許，在彰化縣○○鎮○○路000號對面 以黑色棍狀物敲擊施振華所有車號00-0000號自小客車，致該車前擋風玻璃破損、引擎蓋凹陷。 ①證人施振華於警詢時之證述（見12355號偵卷第55、56頁） ②監視錄影畫面翻拍照片（見12355號偵卷第279至285頁、本院卷第407至413頁） ③車籍資料（見12355號偵卷第286頁） ④現場及車輛外觀照片（見12355號偵卷第287至290頁） ⑤彰化縣警察局鹿港分局鹿港派出所受理刑事報案三聯單、受理各類案件紀錄表（見12355號偵卷第291至293頁） ⑥車輛查詢清單報表（見12355號偵卷第277頁）　 廖俊翔犯毀損他人物品罪，處拘役肆拾日，如易科罰金，以新臺幣壹仟元折算壹日。 2  ② 洪旭銘 109年8月15日15時56分許，在彰化縣○○鎮○○○路與○○○路交岔路口 以不詳工具破壞洪旭銘所有車號00-0000號自小客車，致該車左後照鏡、左前輪破損、駕駛座玻璃有敲擊痕跡。 ①證人洪旭銘於警詢時之證述（見12355號偵卷第61、62頁） ②Google街景圖、車輛外觀照片（見12355號偵卷第295至299頁） ③監視錄影畫面翻拍照片（見12355號偵卷第301至307頁、本院卷第415至419頁） ④車輛詳細資料報表（見12355號偵卷第309頁） ⑤車輛查詢清單報表（見12355號偵卷第277頁）　　 廖俊翔犯毀損他人物品罪，處拘役肆拾日，如易科罰金，以新臺幣壹仟元折算壹日。 3  ⑦ 林郁敏 109年8月16日2時18分許，在彰化縣○○鎮○○路000號前 以不詳工具破壞林郁敏所有車號000-0000號自小客車，致該車右前輪胎破損。 ①證人林郁敏於警詢時之證述（見12355號偵卷第97至99頁） ②現場及車輛外觀照片（見12355號偵卷第373、374頁） ③監視錄影畫面翻拍照片（見12355號偵卷第373頁、374至376頁） ④車輛詳細資料報表（見12355號偵卷第377頁） ⑤彰化縣警察局鹿港分局鹿港派出所受理刑事案件報案三聯單（見12355號偵卷第379頁） ⑥車輛查詢清單報表（見12355號偵卷第277頁）　　 廖俊翔犯毀損他人物品罪，處拘役參拾日，如易科罰金，以新臺幣壹仟元折算壹日。 4  ⑩ 黃嘉稜 109年8月16日14時44分許，在彰化縣○○鎮○○街00號旁 以不詳工具破壞黃嘉稜所有車號000-0000號自小客車，致該車左後輪胎破損。 ①證人黃嘉稜於警詢時之證述（見12355號偵卷第125至127頁） ②監視錄影畫面翻拍照片（見12355號偵卷第415至418頁、原審卷第445至451頁） ③現場及車輛外觀照片、愛車健檢履歷表（見12355號偵卷第419至420頁） ④車輛詳細資料報表（見12355號偵卷第421頁） ⑤車輛查詢清單報表（見12355號偵卷第277頁）　　 廖俊翔犯毀損他人物品罪，處拘役參拾日，如易科罰金，以新臺幣壹仟元折算壹日。 5  ⑫ 林志賢 於為上開編號4之犯行後，離開現場，再於109年8月16日14時48分許，返回彰化縣○○鎮○○街00號旁 以不詳工具破壞林志賢所有車號000-0000號自小客車，致該車左後輪胎破損。 ①證人林志賢於警詢時之證述（見12355號偵卷第137至139頁） ②監視錄影畫面翻拍照片（見12355號偵卷第429至432頁、原審卷第455、457頁） ③現場及車輛外觀照片、愛車健檢履歷表（見12355號偵卷第433至434頁） ④車輛詳細資料報表（見12355號偵卷第441頁） ⑤車輛查詢清單報表（見12355號偵卷第277頁）　　 廖俊翔犯毀損他人物品罪，處拘役參拾日，如易科罰金，以新臺幣壹仟元折算壹日。 6  ⑮ 施並賢 109年8月16日14時57分許，在彰化縣○○鎮○○路000號前（起訴書誤載為15日，已經蒞庭檢察官當庭更正） 以不詳工具破壞施並賢所有車號000-0000號自小客車，致該車左前輪胎破損。 ①證人施並賢於警詢時之證述（見12355號偵卷第155至157頁） ②監視錄影畫面翻拍照片（見12355號偵卷第449至452頁、原審卷第463至473頁） ③現場及車輛外觀照片（見12355號偵卷第453至454頁） ④車輛詳細資料報表（見12355號偵卷第455頁） ⑤車輛查詢清單報表（見12355號偵卷第277頁）　　 廖俊翔犯毀損他人物品罪，處拘役參拾日，如易科罰金，以新臺幣壹仟元折算壹日。 7  ⑰ 許哲榕 109年8月15日21時33分許，在彰化縣○○鄉○○街00○0號前 以不詳工具破壞許哲榕所有車號00-0000號自小客車，致該車左前輪胎破損。 ①證人許哲榕於警詢時之證述（見12355號偵卷第165至167頁） ②現場及車輛外觀照片（見12355號偵卷第171至173頁） ③監視錄影畫面翻拍照片（見12355號偵卷第533頁、原審卷第481、483頁） ④車輛詳細資料報表（見12355號偵卷第535頁）　 ⑤車輛查詢清單報表（見12355號偵卷第277頁、2190號他卷第63頁）　 ⑥彰化縣警察局鹿港分局洪堀派出所受理各類案件紀錄表、受理刑事案件報案三聯單（見2190號他卷第59至61頁）　　 廖俊翔犯毀損他人物品罪，處拘役參拾日，如易科罰金，以新臺幣壹仟元折算壹日。 8  ㉔ 洪宜芳 109年8月15日20時52分許，彰化縣○○鄉○○路0段000巷00號對面空地 以不詳工具破壞洪宜芳之配偶許永德所有車號000-0000號自小客車，致該車左前輪胎破損、左後照鏡刮傷損壞。 ①證人洪宜芳於警詢時之證述（見12355號偵卷第211至213頁） ②Google路線圖（見12355號偵卷第509頁） ③監視錄影畫面翻拍照片（見12355號偵卷第511至513頁、第515至521頁、原審卷第489頁至495頁）　 ④現場及車輛外觀照片（見2190號他卷第161至163頁） ⑤統一發票（見12355號偵卷第529至531頁） ⑥車輛查詢清單報表、車輛詳細資料報表（見12355號偵卷第277頁反面、2190號他卷第155頁） ⑦警員職務報告（見2190號他卷第151頁） 廖俊翔犯毀損他人物品罪，處拘役肆拾日，如易科罰金，以新臺幣壹仟元折算壹日。 9  ㉕ 詹美娟 109年8月15日16時31分許，在彰化縣○○鄉○○街 00號旁 以不詳工具破壞詹美娟所有車號000-0000號自小客車，致該車左後輪胎破損。 ①證人詹美娟於警詢時之證述（見12355號偵卷第217至219頁） ②監視錄影畫面翻拍照片（見12355號偵卷第493至494頁） ③車輛外觀照片（見12355號偵卷第493至494頁） ④監視錄影畫面翻拍照片（見12355號偵卷第497至507頁、原審卷第505、509頁） ⑤車輛詳細資料報表（見12355號偵卷第535頁、2190號他卷第153頁）　 ⑥車輛查詢清單報表（見12355號偵卷第277頁反面）　　 ⑦警員職務報告（見2190號他卷第151頁） 廖俊翔犯毀損他人物品罪，處拘役參拾日，如易科罰金，以新臺幣壹仟元折算壹日。 10  ㉖ 蔡金龍 109年8月16日18時42分許，在彰化縣○○鄉○○路0段00號旁之「閭山道院」廣場 以不詳工具破壞蔡金龍之配偶陳香如所有車號000-0000號自小客車，致該車左前輪胎破損。 ①證人蔡金龍於警詢時之證述（見12355號偵卷第231至234頁） ②現場及車輛外觀照片（見2190號他卷第145頁） ③監視錄影畫面翻拍照片（見2190號他卷第147至150頁） ④車輛詳細資料報表（見12515號偵卷第43至45頁） ⑤彰化縣警察局溪湖分局埔東派出所受理各類案件紀錄表（見12515號偵卷第59頁） 廖俊翔犯毀損他人物品罪，處拘役肆拾日，如易科罰金，以新臺幣壹仟元折算壹日。           以不詳工具破壞蔡金龍之父親蔡敏秋所有車號0000-00號自小客車，致該車右前輪胎破損。 ①證人蔡金龍於警詢時之證述（見12355號偵卷第231至234頁） ②現場及車輛外觀照片（見2190號他卷第145頁反面） ③監視錄影畫面翻拍照片（見2190號他卷第147至149頁反面） ④車輛詳細資料報表（見12515號偵卷第45頁）　 ⑤彰化縣警察局溪湖分局埔東派出所受理各類案件紀錄表（見12515號偵卷第59頁）　  
附表二
編號 被害人 毀損時間、地點 毀損經過 證  據  出  處 1 ①（起訴書附表編號，下同） 陳怜樺 109年8月15日20時45分許，在彰化縣○○鎮○○路000號前 以不詳工具破壞陳怜樺所有車號0000-00號自小客車，致該車左後照鏡玻璃破損、左後照鏡無法正常伸縮。 ①證人陳怜樺於警詢時之證述（見12355號偵卷第65至67頁） ②監視錄影畫面翻拍照片（見12355號偵卷第313至315頁） ③車輛外觀照片（見12355號偵卷第315頁反面至317頁） ④車輛詳細資料報表（見12355號偵卷第309頁、第319頁） ⑤車輛查詢清單報表（見12355號偵卷第277頁）　　　 2 ④ 陳峻德 109年8月16日2時1分許，在彰化縣○○鎮○○○路00號前 以不詳工具破壞陳峻德所有車號000-0000號自小客車，致該車右後輪胎破損。 ①證人陳峻德於警詢時之證述（見12355號偵卷第71至73頁） ②監視錄影畫面翻拍照片（見12355號偵卷第321至322頁） ③現場及車輛外觀照片（見12355號偵卷第323至324頁） ④車輛詳細資料報表（見12355號偵卷第325頁） ⑤昌一汽車股份有限公司結帳單（見12355號偵卷第327頁） ⑥車輛查詢清單報表（見12355號偵卷第277頁）　　 3  ⑤ 許梅芳 109年8月16日2時11分許，在彰化縣○○鎮○○路000號前 以不詳工具破壞許梅芳所有車號000-0000號自小客車，致該車左前輪胎破損。 ①證人許梅芳於警詢時之證述（見12355號偵卷第87至88頁） ②現場及車輛外觀照片（見12355號偵卷第355至358頁） ③監視錄影畫面翻拍照片（見12355號偵卷第359至360頁） ④車輛詳細資料報表（見12355號偵卷第361頁） ⑤彰化縣警察局鹿港分局鹿港派出所受理各類案件紀錄表、受理刑事案件報案三聯單（見12355號偵卷第363至365頁） ⑥車輛查詢清單報表（見12355號偵卷第277頁）　　 4 ⑥ 許瑞隆 109年8月16日2時15分許，在彰化縣○○鎮○○街00號前 以不詳工具破壞許瑞隆之母莊千慧所有車號000-0000號自小客車，致該車左前輪胎破損。 ①證人許瑞隆於警詢時之證述（見12355號偵卷第91至93頁） ②監視錄影畫面翻拍照片、車輛維修單（見12355號偵卷第367至368頁） ③現場及車輛外觀照片（見12355號偵卷第369頁） ④車輛查詢清單報表、車輛詳細資料報表（見12355號偵卷第277、371頁） 5 ⑧ 徐偉碩 109年8月16日13時10分許，在彰化縣○○鎮○○路000號前 以不詳工具破壞徐偉碩所有車號00-0000號自小客車，致該車前擋風玻璃破損。 ①證人徐偉碩於警詢時之證述（見12355號偵卷第105至107頁） ②Google地圖、監視錄影畫面翻拍照片（見12355號偵卷第381至384頁） ③路線圖、現場及車輛外觀照片（見12355號偵卷第385頁至388頁）　 ④車輛詳細資料報表（見12355號偵卷第389頁） ⑤正楊汽車修配廠維修單（見12355號偵卷第391頁） ⑥車輛查詢清單報表（見12355號偵卷第277頁）　　 6  ⑨ 楊佳容 109年8月16日12時57分許，在彰化縣○○鎮○○路000號前 以不詳工具破壞楊佳容所有車號000-0000號自小客車，致該車前擋風玻璃破損。 ①證人楊佳容於警詢時之證述（見12355號偵卷第119至121頁） ②監視錄影畫面翻拍照片（見12355號偵卷第403至405頁） ③現場及車輛外觀照片（見12355號偵卷第406頁至407頁） ④車輛詳細資料報表（見12355號偵卷第409頁） ⑤彰化縣警察局鹿港分局鹿港派出所受理各類案件紀錄表、受理刑事案件報案三聯單（見12355號偵卷第411至413頁）　 ⑥車輛查詢清單報表（見12355號偵卷第277頁）　　 7 ⑪ 施養仁 109年8月16日14時47分至50分許，在彰化縣○○鎮○○○街00巷之巷口 以不詳工具破壞施養仁所有車號0000-00號自小客車，致該車左後輪胎破損。 ①證人施養仁於警詢時之證述（見12355號偵卷第131至133頁） ②監視錄影畫面翻拍照片（見12355號偵卷第424頁） ③現場及車輛外觀照片（見12355號偵卷第425頁） ④車輛詳細資料報表（見12355號偵卷第427頁） ⑤車輛查詢清單報表（見12355號偵卷第277頁）　　 8 ⑬ 陳錫金 109年8月16日14時52分許，在彰化縣○○鎮○○路00號對面 以不詳工具破壞陳錫金之配偶許郁婉所有車號000-0000號自小客車，致該車左前輪胎破損。 ①證人陳錫金於警詢時之證述（見12355號偵卷第143至145頁） ②監視錄影畫面翻拍照片（見12355號偵卷第437至438頁） ③統一發票、現場及車輛外觀照片（見12355號偵卷第439至440頁） ④車輛詳細資料報表（見12355號偵卷第441頁） ⑤車輛查詢清單報表（見12355號偵卷第277頁）　　 9  ⑭  蘇宥泯 109年8月16日14時52分許，在彰化縣○○鎮○○路00號前 以不詳工具破壞蘇宥泯所有車號0000-00號自小客車，致該車左後輪胎破損。 ①證人蘇宥泯於警詢時之證述（見12355號偵卷第149至151頁） ②監視錄影畫面翻拍照片（見12355號偵卷第443至444頁） ③現場及車輛外觀照片、統一發票（見12355號偵卷第445至446頁） ④車輛詳細資料報表（見12355號偵卷第447頁） ⑤車輛查詢清單報表（見12355號偵卷第277頁）　　 10 ⑯ 黃偉皓 109年8月14日14時58分許，在彰化縣○○鎮○○路000號旁 以不詳工具破壞黃偉皓所有車號0000-00號自小客車，致該車左前輪胎破損。 ①證人黃偉皓於警詢時之證述（見12355號偵卷第161頁及反面） ②現場及車輛外觀照片（見12355號偵卷第457至459頁） ③監視錄影畫面翻拍照片（見12355號偵卷第461頁） ④車輛詳細資料報表（見12355號偵卷第463頁）　 ⑤彰化縣警察局鹿港分局鹿港派出所受理刑事案件報案三聯單、受理各類案件紀錄表（見12355號偵卷第465至467頁）　 ⑥車輛查詢清單報表（見12355號偵卷第277頁）　　　 11  ⑱ 許楠英 109年8月16日15時許，在彰化縣○○鎮○○街00號前 以不詳工具破壞許楠英所有車號000-0000號自小客車，致該車右後照鏡、前擋風玻璃破損、引擎蓋受損。 ①證人許楠英於警詢時之證述（見12355號偵卷第175至177頁） ②和興派出所毀損刑案發生、受理及調閱監視器情形斑點圖（見12355號卷第469頁） ③現場及車輛外觀照片（見12355號偵卷第471至473頁上方） ④蒐證照片（見12355號偵卷第487頁下方） ⑤車輛查詢清單報表（見12355號偵卷第277頁反面）　　　 12  ⑲ 蔡耀宗 109年8月16日15時5分許，在彰化縣○○鎮○○街00號前 以不詳工具破壞蔡耀宗之友人黃彥禛所有車號000-0000號自小客車，致該車前擋風玻璃破損。 ①證人蔡耀宗於警詢時之證述（見12355號偵卷第181至183頁） ②和興派出所毀損刑案發生、受理及調閱監視器情形斑點圖（見12355號卷第469頁） ③現場及車輛外觀照片（見12355號偵卷第473頁下方至475頁上方） ④監視錄影畫面翻拍照片（見12355號偵卷第489頁下方） ⑤車輛查詢清單報表（見12355號偵卷第277頁反面）　 13 ⑳ 溫柏麟 109年8月16日12時11分許，在彰化縣○○鎮○○街00號前 以不詳工具破壞溫柏麟所有車號000-0000號自小客車，致該車左後照鏡破損。 ①證人溫柏麟於警詢時之證述（見12355號偵卷第187至189頁） ②和興派出所毀損刑案發生、受理及調閱監視器情形斑點圖（見12355號卷第469頁） ③現場及車輛外觀照片（見12355號偵卷第483頁） ④監視錄影畫面翻拍照片（見12355號偵卷第485至487頁上方） ⑤車輛查詢清單報表（見12355號偵卷第277頁反面）　 14 ㉑ 李其木 109年8月16日15時5分許，在彰化縣○○鎮○○街00號前 以不詳工具破壞李其木所有車號00-0000號自小客車，致該車前擋風玻璃破損。 ①證人李其木於警詢時之證述（見12355號偵卷第193至195頁） ②和興派出所毀損刑案發生、受理及調閱監視器情形斑點圖（見12355號卷第469頁） ③現場及車輛外觀照片（見12355號偵卷第4475頁下方至477頁上方） ④監視錄影畫面翻拍照片（見12355號偵卷第489頁上方） ⑤車輛查詢清單報表（見12355號偵卷第277頁反面）　 15 ㉒ 章金傳 109年8月16日15時6分許，在彰化縣○○鎮○○街與○○街口 以不詳工具破壞章金傳所有車號000-0000號自小客車，致該車前擋風玻璃破損、引擎蓋凹陷掉漆。 ①證人章金傳於警詢時之證述（見12355號偵卷第199至201頁） ②和興派出所毀損刑案發生、受理及調閱監視器情形斑點圖（見12355號卷第469頁） ③現場及車輛外觀照片（見12355號偵卷第477頁下方至479頁） ④監視錄影畫面翻拍照片（見12355號偵卷第491頁上方） ⑤車輛查詢清單報表（見12355號偵卷第277頁反面）　 16  ㉓ 黃正琪 109年8月16日15時5分許，在彰化縣○○鎮○○○街與○○街口    以不詳工具破壞黃正琪之配偶楊菱雅所有車號000-0000號自小客車，致該車前擋風玻璃破損。 ①證人黃正琪於警詢時之證述（見12355號偵卷第205至207頁） ②和興派出所毀損刑案發生、受理及調閱監視器情形斑點圖（見12355號卷第469頁） ③現場及車輛外觀照片（見12355號偵卷第481頁） ④監視錄影畫面翻拍照片（見12355號偵卷第491頁下方）　 ⑤車輛查詢清單報表（見12355號偵卷第277頁反面）　 17  ㉗ 徐美玲 109年8月16日18時16分許，在彰化縣○○鎮○○路00號前 以不詳工具破壞徐美玲所有車號00-0000號自小客車，致該車前擋風玻璃破損。    ①證人徐美玲於警詢時之證述（見12355號偵卷第235至237頁） ②車輛詳細資料報表（見12355號偵卷第239頁） ③監視錄影畫面翻拍照片（見12515號偵卷第67至71頁） ④蒐證照片（見12515號偵卷第72頁） ⑤現場及車輛外觀照片（見12515號偵卷第73至74頁）